臺灣高等法院臺中分院刑事裁定　　　　　100年度抗字第986號
抗　告　人
即受 刑 人　陳錦福
上列抗告人即受刑人因詐欺等案件，經檢察官聲請撤銷緩刑，不
服臺灣苗栗地方法院100年度撤緩字第56號（中華民國100年11月
1日）裁定，提起抗告，本院裁定如下：
    主  文
抗告駁回。
    理  由
一、抗告意旨略以：抗告人即受刑人陳錦福（以下稱抗告人）受
    緩刑期間未再犯罪，純粹是抗告人與客戶間在民國97年11月
    間至98年6月間之買賣糾紛，客戶一再對抗告人提出告訴，
    抗告人為了跑法院，工作時數減少，每月所得不到新臺幣（
    下同）1萬元，且有重度憂鬱症，因哥哥罹癌，需扶養父母
    親及清償父親之債務，已離婚姊姊之女兒車禍身亡，也要協
    助處理喪事，為了繳納易科罰金，還要向人借款支應，原裁
    定撤銷緩刑宣告顯有不當，抗告人不服原裁定，請撤銷原裁
    定云云。
二、按「受緩刑之宣告而有下列情形之一，足認原宣告之緩刑難
    收其預期效果，而有執行刑罰之必要者，得撤銷其宣告：一
    、緩刑前因故意犯他罪，而在緩刑期內受得易科罰金之有期
    徒刑、拘役或罰金之宣告確定者。二、緩刑期內因故意犯他
    罪，而在緩刑期內受得易科罰金之有期徒刑、拘役或罰金之
    宣告確定者。三、緩刑期內因過失更犯罪，而在緩刑期內受
    有期徒刑之宣告確定者。四、違反第74條第2項第1款至第8
    款所定負擔情節重大者」，刑法第75條之1第1項定有明文。
    而緩刑宣告是否撤銷，除須符合刑法第75條之1第1項各款之
    要件外，本條並採裁量撤銷主義，賦予法院撤銷與否之權限
    ，特於第1項規定實質要件為「足認原宣告之緩刑難收其預
    期效果，而有執行刑罰之必要」，供作審認之標準。亦即於
    上揭「得」撤銷緩刑之情形，法官應依職權本於合目的性之
    裁量，妥適審酌被告所犯前後數罪間，關於法益侵害之性質
    、再犯之原因、違反法規範之情節是否重大、被告主觀犯意
    所顯現之惡性及其反社會性等情，是否已使前案原為促使惡
    性輕微之被告或偶發犯、初犯改過自新而宣告之緩刑，已難
    收其預期之效果，而確有執行刑罰之必要。
三、經查：
  (一)本件抗告人前因犯詐欺等案件，經原審法院以98年度易字第
    1021號刑事判決分別判處有期徒刑2月、5月、5月，應執行
    有期徒刑10月，如易科罰金，以1千元折算1日，緩刑2年，
    而於99年2月22日確定（以下稱前案）；惟抗告人更於緩刑
    期內即99年9月25日另犯毀損罪，經臺灣板橋地方法院以100
    年度簡字第488號刑事簡易判決判處拘役20日，如易科罰金
    ，以1千元折算1日，並於100年5月9日判決確定；抗告人復
    於緩刑期前至緩刑期內之98年5月間至99年6月間犯詐欺罪，
    經臺灣板橋地方法院以100年度簡字第3564號刑事簡易判決
    判處有期徒刑3月，如易科罰金，以1千元折算1日，嗣經抗
    告人上訴，由臺灣板橋地方法院以100年度簡上字第543號判
    決駁回上訴，而於100年8月31日判決確定乙節，有臺灣高等
    法院被告前案紀錄表（見本院卷第29至31頁）及上揭判決書
    在卷可稽（見臺灣苗栗地方法院檢察署100年度執聲字第747
    號執行卷宗全卷），堪以認定。
  (二)原審審酌抗告人係於緩刑期內故意犯他罪，而在緩刑期內受
    得易科罰金之有期徒刑及拘役之宣告確定；復審酌抗告人所
    犯前案之詐欺等罪，經原審法院諭知緩刑2年後，竟在前案
    甫於99年2月22日確定後，於98年5月間至99年6月間為詐欺
    犯行及99年9月25日再為毀損犯行，足認抗告人所受上開緩
    刑宣告有難收其預期效果，有非經入監執行，無以懲戒或矯
    正之情形，而有執行刑罰之必要。抗告人抗告意旨所稱家庭
    及個人等因素，縱屬不虛，仍無法據此為原宣告緩刑得收預
    期效果之有利認定，抗告人所陳尚無可採。從而，本件檢察
    官聲請撤銷前案之緩刑宣告，尚無不合，原審據以裁定撤銷
    緩刑，本院經核，並無違誤，抗告人提起抗告，指摘原裁定
    不當，為無理由，應予駁回。
四、據上論結，應依刑事訴訟法第412條，裁定如主文。
中    華    民    國   100    年    11    月    24    日
            刑事第十一庭  審判長法  官  郭  同  奇
                                法  官  張  智  雄
                                法  官  許  冰  芬
以上正本證明與原本無異。
不得再抗告。
                                書記官  賴  成  育
中    華    民    國   100    年    11    月    24    日